臺灣宜蘭地方法院刑事判決　　　　　　　 96年度訴字第223號
公　訴　人　臺灣宜蘭地方法院檢察署檢察官
被　　　告　乙○○
　　　　　　　　　　（現在臺灣宜蘭看守所羈押中）
選任辯護人　李秋銘律師
上列被告因毒品危害防制條例案件，經檢察官提起公訴（96年度
偵字第1191號）及移送併辦（96年度偵字第2215號），本院判決
如下：
    主  文
乙○○共同販賣第一級毒品，處有期徒刑拾陸年。扣案之海洛因
陸小包（合計淨重伍點零伍公克、空包裝合計重壹點陸陸公克）
均沒收銷燬之。販賣第一級毒品所得新臺幣壹萬參仟元沒收之，
如全部或一部不能沒收時，以其財產抵償之；又共同販賣第二級
毒品，處有期徒刑陸年。販賣第二級毒品所得新臺幣貳萬柒仟玖
佰元沒收之，如全部或一部不能沒收時，以其財產抵償之。應執
行有期徒刑貳拾年，扣案之海洛因陸小包（合計淨重伍點零伍公
克、空包裝合計重壹點陸陸公克）沒收銷燬之。販賣第一級毒品
所得新臺幣壹萬參仟元及販賣第二級毒品所得新臺幣貳萬柒仟玖
佰元均沒收之，如全部或一部不能沒收時，以其財產抵償之。
    事  實
一、乙○○（施用安非他命部分，另由檢察官起訴）明知海洛因
    係毒品危害防制條例第2條第2項第1款所規定之第一級毒品
    ，不得非法販賣，竟意圖營利，與丁○○基於反覆持續販賣
    第一級毒品海洛因之單一行為決意聯絡，於附表一所載之時
    間、地點，聯絡方式，以附表一所載之行為分擔方式，共同
    販賣如附表一所載之海洛因給己○○、辛○○。
二、乙○○承前意圖營利，反覆持續販賣第一級毒品海洛因之犯
    意，於附表二所載之時間、地點、聯絡方式，販賣海洛因給
    己○○、辛○○、丙○○等3人。
三、乙○○明知安非他命係毒品危害防制條例第2條第2項第2款
    所規定之第二級毒品，不得非法販賣，竟意圖營利，與丁○○基於反覆持續販賣第二級毒品安非他命之單一行為決意聯
    絡，於附表三所載之時間、地點，聯絡方式，以附表三所載
    之行為分擔方式，共同販賣如附表三所載之安非他命給吳威
    良、夏德智、楊淑妮、陳怡涵、薛豐龍、庚○○、賴資凱等
    7人。
四、乙○○承前意圖營利，反覆持續販賣第二級毒品安非他命之
    犯意，於附表四所載之時間、地點、聯絡方式，販賣安非他
    命給戊○○。嗣於民國96年1月18日下午4時30分許，為警持
    搜索票至乙○○位於宜蘭縣宜蘭市○○路○段327號5樓之18
    住處執行搜索時，當場查獲如附表五所載之物。
五、案經宜蘭縣警察局移送臺灣宜蘭地方法院檢察署檢察官偵查
    起訴及移送併辦。
    理  由
一、證據能力部分：按被告以外之人於審判外之言詞或書面陳述
    ，除法律有規定者外，不得作為證據，刑事訴訟法第159條
    第1項定有明文。查證人己○○、辛○○、丁○○、庚○○
    、丙○○於警詢中之陳述，係屬於被告以外之人於審判外之
    陳述，被告並已否認上開陳述之證據能力，復無同法第159
    條之2至159條之5之例外可得為證據之情形，則依上開法條
    規定，證人己○○、辛○○、丁○○、庚○○、丙○○於警
    詢中之陳述，無證據能力。
二、訊據被告坦承如附表三編號1至5、7所示與丁○○共同販賣
    第二級毒品安非他命及如附表四所示販賣第二級毒品安非他
    命之事實，惟矢口否認有如附表一、附表二所示之販賣海洛
    因及附表三編號6所示之販賣安非他命等犯行，辯稱：其只
    賣安非他命，未販賣海洛因，故未販賣海洛因予己○○。又
    證人己○○買海洛因而欠被告錢，乃由證人辛○○拿錢還被
    告，非販賣海洛因予證人辛○○。另證人丙○○部分，係經
    友人綽號「董公」之介紹，表示證人丙○○之海洛因及安非
    他命較純，「董公」及證人丙○○均要介紹被告去買。再被
    告僅有提供安非他命予證人庚○○施用，但未販賣給證人庚○○。而依證人庚○○及黃進忠之證述，亦難認定被告有販
    賣安非他命予庚○○之事實。又如認被告有罪，並請審酌被
    告犯後態度良好，販賣數量不多，對社會危害性不大等情狀
    ，從輕量刑云云。經查：
（一）被告於偵查中陳稱：是幫丁○○拿安非他命給己○○，不
      是海洛因等語（詳95年度他字第1576號卷二第458頁），
      固否認有與丁○○共同販賣海洛因，惟已陳明有為丁○○
      交付毒品給己○○之事實（被告交付己○○者為海洛因部
      分，詳後述）。又證人己○○與證人丁○○之通訊監察譯
      文為：「B（按證人己○○）喂！A（按證人丁○○）喂！
      安那？B：沒啦！要拿二千元小酌一下。A：好啦！。B ：
      要在哪裡相等，我跟你說我載我爸、媽很不方便。A：在
      農校旁邊啦。B：農校邊，我不知道耶。A：女中路的全家
      啊。B：喔好啦。」（詳警刑偵二字第0961102528號警卷
      第5頁），證人己○○於偵查中則證稱：「我打電話向丁○○購買海洛因，是乙○○送海洛因來，錢也是交給乙○○。」（詳96年度他字第292號卷第4頁），「（問：通話
      內容『要拿【新臺幣《下同》】2千元小酌一下』為何意
      ？）買海洛因2千元。但當時我不知道乙○○電話，我是
      打給丁○○，再由乙○○將海洛因送來給我」，「（問:
      通話內容『女中路的全家』為何意?）就是約在女中路的
      全家便利商店，由乙○○送海洛因來。」等語（詳96年度
      他字第292號卷第4頁），已詳敘交易海洛因之金額及地點
      。又於審理中證稱：「（問：起訴書附表一編號1【按即
      本判決附表一編號1】所載的交易對象、地點、次數、金
      額是否正確？）沒錯。」等語（詳本院卷第135頁）明確
      ，足認證人己○○因要買海洛因，而以行動電話與丁○○
      之行動電話號碼0000000000號聯絡購買事宜，而聯絡後交
      付毒品者為被告。且被告於偵查中復供稱：幫丁○○交付
      毒品是賺一點安非他命吃等語（詳95年度他字第1576號卷
      第458頁），足證被告有為丁○○販賣海洛因，並獲取些
      微安非他命施用之利益，則被告與丁○○販賣海洛因予證
      人己○○，有犯意之聯絡及行為分擔，足認其二人係共同
      為如附表一編號1所示販賣海洛因之事實。至證人丁○○
      於本院作證時否認有與被告共同販賣海洛因，因牽涉自己
      是否為共犯，故未據實陳述，乃為常情，但與前述事實不
      符，要無足採。
（二）證人己○○於偵查中證稱：自95年11月間開始，最後一次
      是在被告被抓之幾天前，約一星期向被告買1、2次海洛因
      ，每次約1千或2千元，由被告在宜蘭市○○路或光復國小
      交付等語（詳96年度他字第292號第5頁）。又於審理中證
      稱：「（問：起訴書附表二【按即本判決附表二編號1】
      所載的交易對象、地點、次數、金額是否正確？）我曾經
      單獨打電話給乙○○，跟他買過海洛因，次數我忘記了，
      應該約5次左右而已，都是買1千、2千而已，地點都是神
      農路附近與光復國小」等語（詳本院卷第135、136頁）大
      致相符。核亦與通訊監察譯文相符（詳警刑偵二字第09
      61102207號卷第78頁），足證被告確有於附表二編號1所
      示之時間、地點及交易金額，販賣海洛因予證人己○○之
      事實。
（三）被告僅承認有販賣安非他命，而未販賣海洛因，且證人己○○於審理中改稱被告交付的好像是安非他命，像冰糖云
      云。惟查證人己○○於偵查中即陳明以電話向丁○○或被
      告買海洛因等語（詳偵96年度毒偵字第264號卷第12頁）
      ，且證人己○○於審理中自承自81年起施用海洛因及安非
      他命（詳本院卷第133頁），則其應能分辨海洛因與安非
      他命之不同。而證人己○○係向丁○○或被告表示欲買海
      洛因，如被告所交付者為安非他命，則證人己○○應會立
      刻向被告反應，而非直接予以收受，方符常情。況證人己○○係自95年10月間至96年1月間向被告購買多次，不可
      能每次向被告表示要買海洛因，而被告均交付安非他命，
      故證人己○○所證被告交付者為安非他命云云，應係迴護
      之詞，不足採信。
（四）證人辛○○於偵查中證稱：行動電話號碼0000000000號為
      其使用，而上開號碼之行動電話有於95年10月29日與丁○○所使用之0000000000號行動電話通聯等語（詳96年度毒
      偵字第421號卷第11、12頁）。而證人辛○○與證人丁○○於95年10月29日11時14分30秒之通訊監察譯文為：「A
      （按丁○○）：喂。B（按辛○○）：哈囉！一百五十號
      嘛。A：對啊。B：那我要到了。A：告訴你喔，從家樂福
      旁邊那條路進來，舊監獄那條路右轉那個紅綠燈進來。B
      ：好，OK。」（詳警刑偵二字第0961102207號警卷第78頁
      ）。證人辛○○於偵查中就上開譯文證稱：「一百五十號
      嘛」、「從家樂福旁邊那條路進來，舊監獄那條路右轉那
      個紅綠燈進來」是指與丁○○約在光復國小，丁○○叫被
      告至光復國小將海洛因交給證人辛○○，且稱該次買海洛
      因1千元等語（詳96年度毒偵字第421號卷第12頁），已詳
      敘證人辛○○係以電話向丁○○買1千元之海洛因，而由
      被告至宜蘭市光復國小交付之事實。且證人辛○○於審理
      中證稱：上開偵查中之陳述係出於自由意志（詳本院卷第
      138頁）。至證人辛○○於審理中改稱：「我們打電話給
      丁○○約到光復國小聊天而已，後來聊一聊之後丁○○就
      說買毒品就找乙○○」，未透過證人丁○○聯絡向被告買
      毒品云云（詳本院卷第139、140頁），不惟與前開偵查中
      所述不符，且於審理中亦稱：「（問：你於檢察官偵查時
      ，檢察官提示通聯紀錄，你說：『我打電話給丁○○，乙○○將海洛因交給我』，有何意見？）我當時有這樣講。
      」，「（問：這和你剛才所說不符，到底何者正確？）我
      有打電話給丁○○，也有打給阿毛過，阿毛就是乙○○。
      」，「（問：警詢中你承認95年10月29日，打電話向丁○○買海洛因，是否有這個事實？）有。」等語（詳本院卷
      第141頁）。而檢察官之訊問時間距案件發生之95年10月2
      9日，較本院訊問時為近，證人辛○○之證述反覆，應以
      訊問時間較案件發生近者為可採，故應認證人辛○○於偵
      查中所述為真，而足證明被告有與丁○○共同於95年10月
      29日販賣海洛因予證人辛○○之事實。
（五）就附表二編號2部分，證人辛○○於偵查中證稱：其所使
      用之0000000000號行動電話與被告之0000000000號行動電
      話之95年12月3日通聯內容是其與被告通電話要買海洛因
      等語（詳96年度毒偵字第421號卷第12頁），而該日12時
      44分0秒之通訊監察譯文為：「A（按被告）：喂。B（按
      證人辛○○）：喂！你人在哪裡。A：人在家啊，安那。B
      ：我要下去了。A：全家啊。B：好啦，到了再打給你。A
      ：你多久會到。B：大約半小時吧。A：你都還一千的。B
      ：在家啊，下雨耶。A：我說你都拿一千的。B：現在下雨
      天生意比較差。A：好啦。」（詳警刑偵二字第096110220
      7號警卷第79頁），而證人辛○○證稱：「全家啦」是指
      宜蘭市○○路、農權路全家便利商店，「都拿一千」係指
      海洛因1千元。95年12月2日打電話給被告，被告沒有海洛
      因，95年12月3日才拿向被告1千元海洛因等語（詳96年度
      毒偵字第421號卷第12、13頁）。證人辛○○並於審理中
      亦為如上之證述（詳本院卷第138-142頁），足證被告確
      有如附表二編號2所載，販賣海洛因予證人辛○○之事實
      。
（六）證人丙○○雖於審理中證稱：被告未出賣海洛因予證人丙○○，於警、偵訊時供稱被告有賣海洛因，係因被告之前
      有表示要借錢給證人丙○○，但卻食言，故為報復才稱被
      告有賣海洛因云云（詳本院卷第146-147頁）。但查證人
      丙○○於偵查中證稱：「（問：有無向乙○○購買毒品？
      ）他拿海洛因給我後，我再拿錢給他。」，「（問：從何
      時開始向乙○○購買毒品？期間購買之次數？金額？數量
      ？）95年12月間向乙○○購買海洛因1次1仟元。」，「（
      問：如何交付毒品？誰交付？何處交付？）壯圍鄉五間猴
      齊天廟，他本人騎機車交付給我的。」等語（詳96年度偵
      字第2215號卷第26-27 頁），已詳敘被告出賣海洛因之經
      過，且其所述販賣地點核與通訊監察譯文：「A（按被告
      ）：喂。B（按證人丙○○）：喂！阿兄喔，我仁和的朋
      友。A：安那。B：跟你見面一下。A：你人在哪裡。B：我
      在永鎮。A：你可以來五間猴齊天廟嗎。B：好啊。A：你
      馬上過去。」（詳96年度偵字第2215號卷第28頁）相符，
      足證證人丙○○於偵查中所證述為真。被告販賣海洛因予
      證人丙○○之事實，應足認定。證人丙○○於本院審理中
      翻異前詞，亦為迴護之詞，應無足採。
（七）證人庚○○於偵、審中均證述有向被告購買安非他命等語
      （詳95年度他字第1576號卷一第196、197頁、本院卷第14
      3-145頁）明確。且被告於偵查中供稱：於96年1月間，有
      幫庚○○向丁○○拿安非他命等語（詳95年度他字第1576
      號卷二第457頁）；另於審理中供稱：其與證人庚○○不
      熟，證人庚○○係由朋友「阿偉」帶來施用安非他命等語
      （詳本院卷第145頁），均足證被告有交付海洛因予庚○○之事實。查安非他命價值不菲，被告亦自承與證人庚○○不熟，焉會無償提供安非他命予不熟之人施用。且證人
      庚○○與被告不熟識，若為不實證言須受偽證罪之刑事責
      任追究，故應不致誣陷被告，是其證言應可採信。故被告
      有如附表三編號6所載之販賣安非他命予證人庚○○之事
      實，應可認定。
（八）被告於如附表三編號1至5、7所示，與丁○○共同販賣第
      二級毒品安非他命，及如附表四所示販賣第二級毒品安非
      他命之事實，除據被告之自白外，並有證人吳威良、夏德
      智、張建忠、陳怡涵、薛豐龍、庚○○、黃進忠、賴資凱
      分別於警、偵訊之證述、戊○○於警詢之陳述，及通訊監
      察譯文、臺灣宜蘭地方法院檢察署95年度宜檢東孝聲監（
      續）字第333號、第361號、第387號通訊監察書在卷可資
      佐證，足證被告就此部分之自白為真實。
（九）又參以近年來毒品之濫用，危害國民健康與社會安定日益
      嚴重，治安機關對於販賣或施用毒品之犯罪行為，無不嚴
      加查緝，各傳播媒體對於政府大力掃毒之決心亦再三報導
      ，已使毒品不易取得且物稀價昂，苟被告於買賣之過程中
      無利可圖，縱屬至愚，亦無甘冒被取締移送法辦判處重刑
      之危險而平白從事海洛因、安非他命買賣之理，是其販入
      之價格必較其出售之價格為低，而有從中賺取買賣價差牟
      利之意圖及事實，應屬合理認定；又販賣毒品海洛因、安
      非他命係違法行為，非可公然為之，而海洛因、安非他命
      亦無公定價格，係可任意分裝增減分量，且每次買賣之價
      格、數量，亦隨時依雙方之關係深淺、資力、需求量、對
      行情之認知、來源是否充裕、查緝是否嚴緊、購買者被查
      獲時供述購買對象之可能風險之評估等因素，而異其標準
      ，機動調整，非可一概論之。從而販賣之利得，實難察得
      其交易實情，然販賣者從價差或量差中牟利，方式雖異，
      惟其販賣行為在意圖營利則屬同一。況販賣毒品之所謂販
      賣行為，係行為人基於營利之目的，而販入或賣出毒品而
      言。販賣毒品者，其主觀上須有營利之意圖，且客觀上有
      販賣（即販入或賣出）之行為，即足構成，至於實際上是
      否已經獲利，則非所問，即於有償讓與他人之初，係基於
      營利之意思，並著手實施，而因故無法高於購入之原價出
      售，最後不得不以原價或低於原價讓與他人時，仍屬販賣
      行為（最高法院93年度台上字第1651號判決要旨參照），
      查本案被告分別於如附表一、二、三、四所示期間，先後
      以上開四附表「交易金額」所示之價格，販賣海洛因、安
      非他命多次，時間非暫，且價格就海洛因有1千元、2千元
      之差別，就安非他命有5百元、8百元、1千元、2千元、3
      千元之差別，販售予各證人之次數亦異，容係因個人對毒
      品之需求不同而提供之，顯見被告有營利之意圖，亦堪認
      定。
（十）綜上，被告上開之犯行堪以認定，應依法論科。
三、按毒品危害防制條例第4條第1項所謂販賣行為，不以販入後
    復行賣出為必要，只要以營利意思之為目的，而有販入或賣
    出二者其一之行為，即足構成（最高法院90年度台上字第18
    98號、第2046號、第7030號判決意旨參照）。又海洛因、安
    非他命依其成癮性、濫用性及對社會危害性之程度，已為毒
    品危害防制條例第2條第2項第1、2款規定列為第一、二級毒
    品，依法不得持有、轉讓、販賣。被告販賣第一級毒品海洛
    因予附表一、附表二所載「交易對象」欄及販賣第二級毒品
    安非他命予附表三、附表四所載「交易對象」欄所示之人，
    核其所為係犯毒品危害防制條例第4條第1、2項之販賣第一
    、二級毒品罪。又被告販賣第一、二級毒品前持有第一、二
    級毒品之低度行為，已為販賣第一、二級毒品之高度行為所
    吸收，均不另論罪。被告與丁○○間，就附表一所示販賣第
    一級毒品之行為及如附表三所示販賣第二級毒品之行為，有
    犯意聯絡及行為分擔，為共同正犯。第按刑事法若干犯罪行
    為態樣，本質上原具有反覆、延續實行之特徵，立法時既予
    特別歸類，定為犯罪構成要件之行為要素，則行為人基於概
    括之犯意，在密切接近之一定時、地持續實行之複次行為，
    倘依社會通念，於客觀上認為符合一個反覆、延續性之行為
    觀念者，於刑法評價上，即應僅成立一罪。學理上所稱「集
    合犯」之職業性、營業性、收集性或成癮性等具有重複特質
    之犯罪均屬之，例如經營、從事業務、收集、販賣、製造、
    散佈、成癮性所致之行為等行為概念者是（最高法院96年度
    臺上字第172號、95年度臺上字第4686號、95年度臺上字第1
    079號判決參照）。且立法上，以營利為構成要件之犯罪，
    通常具有反覆實施同一犯罪行為之特性，因其本質乃多數行
    為之集合或一定行為之反覆實施，在立法上予以擬制，定為
    一罪。本案被告意圖營利，於密切接近之時、地，販賣第一
    級毒品海洛因、第二級毒品安非他命多次，顯各係出於反覆
    、延續販賣第一級毒品海洛因、第二級毒品安非他命之單一
    行為決意至明，在行為概念上，其多次販賣海洛因、安非他
    命之行為，各應評價認係實質上一罪之集合犯，僅成立一罪
    。再公訴人雖僅就附表一編號1、附表二編號1、附表三之犯
    行起訴，漏未就附表一編號2、附表二編號2、3及附表四之
    犯行部分提起公訴，然此等部分之犯行既與業經起訴成罪之
    販賣第一、二級毒品犯行部分，各有前揭實質上一罪之關係
    ，本院自得併予審理。又被告所犯上開販賣第一級毒品犯行
    、販賣第二級毒品犯行二罪間，犯意各別，行為互殊，應予
    分論併罰。按販賣第一級毒品罪之法定刑為「死刑或無期徒
    刑；處無期徒刑者，得併科一千萬元以下罰金。」，販賣第
    二級毒品罪之法定刑為「無期徒刑或七年以上有期徒刑，得
    併科新臺幣七百萬元以下罰金。」，然同為販賣第一、二級
    毒品之人，其原因動機不一，犯罪情節未必盡同，或有大盤
    毒梟者，亦有中、小盤之分，甚或僅止於吸毒者友儕間為求
    互通有無之有償轉讓者亦有之，其販賣行為所造成危害社會
    之程度自屬有異，法律科處此類犯罪，所設之法定最低本刑
    卻同為「死刑或無期徒刑；處無期徒刑者，得併科一千萬元
    以下罰金。」、「七年以上有期徒刑，得併科新臺幣七百萬
    元以下罰金」，不可謂不重。於此情形，倘依其情狀處以較
    輕之徒刑，即足以懲儆，並可達防衛社會之目的者，自非不
    可依客觀之犯行與主觀之惡性二者加以考量其情狀，是否有
    可憫恕之處，適用刑法第59條之規定酌量減輕其刑，期使個
    案裁判之量刑，能斟酌至當，符合比例原則。本件被告先後
    多次販賣第一級毒品海洛因、第二級毒品安非他命，無視國
    家對於杜絕毒品危害之禁令，其行為固屬不當，應予非難，
    然其販賣第一、二級毒品對象固有多人，惟該等之人多有施
    用毒品之習慣，並非與其素不認識之初用毒品者。被告前後
    販賣海洛品、安非他命之數量，依其價錢估算，亦非至鉅，
    其犯罪之情節尚非至惡，被告僅因一時貪念，致罹重典，然
    相對於長期大量販賣毒品之大毒梟而言，其對社會治安及國
    民健康之危害顯然較小，從被告犯案情節觀之，倘仍遽各處
    以法定本刑之最低刑度即無期徒刑及7年有期徒刑，無異仍
    屬失之過苛而不盡情理，不免予人情輕法重之感，且難謂符
    合罪刑相當性及比例原則，更無從與大毒梟之惡行有所區隔
    。是其犯罪情狀相較於法定之重刑，在客觀上足以引起一般
    人之同情，情節尚堪憫恕，爰均依刑法第59條之規定，對被
    告所犯販賣毒品海洛因及安非他命之犯行，各酌量減輕其刑
    。爰審酌被告當知毒品不僅殘害施用者自身健康，且因施用
    毒品而散盡家財、連累家人，或為購買毒品鋌而走險者，更
    不可勝計，施用者導致精神障礙，性格異常，甚至造成生命
    危險之成癮性，而嚴重戕害國人之身心健康，販賣毒品危害
    社會甚鉅，暨其販賣第一、二級時間前後之次數，惟念及被
    告參與販賣海洛因、安非他命實際所得非多，犯後於本院審
    理中坦承部分販賣第二級毒品犯行，然仍否認販賣第一級毒
    品及部分販賣第二級毒品犯行，態度非佳等一切情狀，分別
    量處如主文所示之刑，並定其應執行之刑，以示懲儆。
四、末按查獲之第一、二級毒品，不問屬於犯人與否，均沒收銷
    燬之，毒品危害防制條例第18條第1項前段定有明文；又毒
    品危害防制條例第19條第1項規定，犯該條例第4條之罪者，
    其供犯罪所用或因犯罪所得之財物，均沒收之，如全部或一
    部不能沒收時，追徵其價額或以其財產抵償之。本規定所稱
    「追徵其價額」者，必限於所沒收之物為金錢以外之其他財
    物而無法沒收時，始應追徵其價額，使其繳納與原物相當之
    價額。如所得財物為金錢而無法沒收時，應以其財產抵償之
    ，而不發生追徵價額之問題（最高法院93年台上第2743號裁
    判參照）。查扣案之海洛因6小包（即附表五編號1），經送
    法務部調查局鑑定，認為：其中1包（送驗編號1號）含微量
    第一級第6項毒品海洛因成分，合計淨重1.50公克（空包裝
    總重0.22公克）；其餘5包亦含第一級第6項毒品海洛因成分
    ，合計淨重4.00公克（空包裝總重1.44公克），有該局96年
    2月17日調科壹字第09623013930號鑑定書可稽（詳96年度毒
    偵字第127號卷第32頁），係查獲之毒品，屬違禁物，爰均
    依毒品危害防制條例第18條第1項前段之規定沒收銷燬之。
    又被告販賣第一級毒品海洛因之所得如附表一、二「犯罪所
    得」欄所示共13,000元；販賣第二級毒品安非他命之所得如
    附表三、四「犯罪所得」欄所示共27,900元。雖均未經扣案
    ，然既為被告因犯罪所得之財物，仍均應依毒品危害防制條
    例第19條第1項之規定併予諭知沒收，如全部或一部不能沒
    收時，以其財產抵償之。至扣案如附表五編號2至8所示之物
    ，除編號4之現金，被告陳稱係其弟所有之外，餘雖均為被
    告所有之物，然被告否認為販賣第一級毒品海洛因或第二級
    毒品安非他命所用及所得之物，亦無其他積極證據證明上開
    扣得之物係供被告販賣第一級毒品海洛因或第二級毒品安非
    他命所用及犯罪所得之物，爰不為沒收之諭知，附此敘明。
據上論斷，應依刑事訴訟法第299條第1項前段，毒品危害防制條
例第4條第1項、第2項、第18條第1項前段、第19條第1項，刑法
第11條前段、第28條、第59條、第51條第5款，判決如主文。
本案經檢察官甲○○到庭執行職務。
中　　華　　民　　國　　96　　年　　9 　　月　　29　　日
                  刑事第二庭  審判長法  官  黃永勝
                                    法  官  楊坤樵
                                    法  官  張育彰
以上正本證明與原本無異。
如不服本判決應於收受本判決後10日內向本院提出上訴書狀，並
應敘述具體理由。若未敘述理由者，應於上訴期間屆滿後20日內
向本院補提理由書狀(均須按他造當事人之人數附繕本)。
                                    書記官　林慶生
中　　華　　民　　國　　96　　年　　10　　月　　3 　　日
附錄本案論罪科刑法條
毒品危害防制條例第4條
製造、運輸、販賣第一級毒品者，處死刑或無期徒刑；處無期徒
刑者，得併科新臺幣1千萬元以下罰金。
製造、運輸、販賣第二級毒品者，處無期徒刑或7年以上有期徒
刑，得併科新臺幣7百萬元以下罰金。
製造、運輸、販賣第三級毒品者，處5年以上有期徒刑，得併科
新臺幣5百萬元以下罰金。
製造、運輸、販賣第四級毒品者，處3年以上10年以下有期徒刑
，得併科新臺幣3百萬元以下罰金。
製造、運輸、販賣專供製造或施用毒品之器具者，處1年以上7
年以下有期徒刑，得併科新臺幣1百萬元以下罰金。
前五項之未遂犯罰之。
附表一：被告與丁○○共同販賣海洛因部分
┌─┬─┬────┬────┬────────┬─────────┬─────┬───────┐
│編│交│交易時間│交易次數│交易地點        │聯絡方式          │ 犯罪所得 │備註          │
│號│易│        ├────┤                │                  │（新臺幣）│              │
│  │對│        │交易金額│                │                  │          │              │
│  │象│        │（每次）│                │                  │          │              │
├─┼─┼────┼────┼────────┼─────────┼─────┼───────┤
│1 │邱│自95年10│3次     │宜蘭縣宜蘭市女中│己○○持有之096078│4千元（為 │即起訴書附表一│
│  │創│月間某日│        │路「全家便利商店│5030號行動電話與王│被告有利之│編號1         │
│  │聖│起，至95│        │」、宜蘭市「光復│順杰持有之00000000│認定，以2 │              │
│  │  │年11月間│        │國小」等處      │91號行動電話聯絡  │次1千元、 │              │
│  │  │某日止（│        │                │                  │一次2千元 │              │
│  │  │起訴時認├────┤                │                  │計算）    │              │
│  │  │自95年11│1至2千元│                │                  │          │              │
│  │  │月間某日│        │                │                  │          │              │
│  │  │起，至96│        │                │                  │          │              │
│  │  │年1月間 │        │                │                  │          │              │
│  │  │某日止，│        │                │                  │          │              │
│  │  │公訴人於│        │                │                  │          │              │
│  │  │審理中更│        │                │                  │          │              │
│  │  │正）    │        │                │                  │          │              │
├─┼─┼────┼────┼────────┼─────────┼─────┼───────┤
│2 │謝│95年10月│1次     │宜蘭縣宜蘭市光復│辛○○持有之096078│1千元     │即併辦意旨書附│
│  │勝│29日    │        │國小附近        │5030號行動電話與王│          │表一編號1     │
│  │玉│        ├────┤                │順杰持有之00000000│          │              │
│  │  │        │1千元   │                │91行動電話聯絡    │          │              │
└─┴─┴────┴────┴────────┴─────────┴─────┴───────┘
附表二：被告販賣海洛因部分
┌─┬─┬────┬────┬────────┬─────────┬─────┬───────┐
│編│交│交易時間│交易次數│交易地點        │聯絡方式          │ 犯罪所得 │備註          │
│號│易│        ├────┤                │                  │（新臺幣）│              │
│  │對│        │交易金額│                │                  │          │              │
│  │象│        │（每次）│                │                  │          │              │
├─┼─┼────┼────┼────────┼─────────┼─────┼───────┤
│1 │邱│自95年11│約5次（ │宜蘭縣宜蘭市神農│己○○持有之096078│6千元（為 │即起訴書附表二│
│  │創│月間某日│依罪疑唯│路之光復國小    │5030號行動電話與林│被告有利之│編號1         │
│  │聖│起，至96│輕原則，│                │志成持有之00000000│認定，以1 │              │
│  │  │年1月間 │以5次計 │                │84號行動電話聯絡  │次1千元、 │              │
│  │  │某日止間│算）    │                │                  │一次2千元 │              │
│  │  │        ├────┤                │                  │計算）    │              │
│  │  │        │1至2千元│                │                  │          │              │
├─┼─┼────┼────┼────────┼─────────┼─────┼───────┤
│2 │謝│95年12月│1次     │宜蘭縣宜蘭市泰山│辛○○持有之096078│1千元     │即併辦意旨書附│
│  │勝│3日     │        │路上「全家便利商│5030號行動電話與王│          │表二編號1     │
│  │玉│        ├────┤店」            │順杰持有之00000000│          │              │
│  │  │        │1千元   │                │84行動電話聯絡    │          │              │
├─┼─┼────┼────┼────────┼─────────┼─────┼───────┤
│3 │王│於95年12│1次     │宜蘭縣壯圍鄉「猴│丙○○持有之093000│1千元     │即併辦意旨書附│
│  │仁│月間某日│        │齊天廟」        │8746號行動電話與林│          │表三編號2（起 │
│  │和│        ├────┤                │志成持有之00000000│          │訴時，檢察官認│
│  │  │        │        │                │                  │          │被告係販賣安非│
│  │  │        │        │                │                  │          │他命，於審理中│
│  │  │        │        │                │                  │          │更正。）      │
└─┴─┴────┴────┴────────┴─────────┴─────┴───────┘
附表三：被告與丁○○共同販賣安非他命部分
┌─┬─┬────┬────┬────────┬─────────┬─────┬───────┐
│編│交│交易時間│交易次數│交易地點        │聯絡方式          │ 犯罪所得 │備註          │
│號│易│        ├────┤                │                  │（新臺幣）│              │
│  │對│        │交易金額│                │                  │          │              │
│  │象│        │（新臺幣│                │                  │          │              │
│  │  │        │）      │                │                  │          │              │
├─┼─┼────┼────┼────────┼─────────┼─────┼───────┤
│1 │吳│自95年10│約5、6次│宜蘭縣宜蘭市慈安│吳威良持有之092714│5千元     │即起訴書附表三│
│  │威│月中旬某│（依罪疑│路47巷2號2樓吳威│8034號行動電話與林│          │編號1         │
│  │良│日起，至│為輕原則│良住處          │志成持有之00000000│          │              │
│  │  │96年1月 │，以5次 │                │84號行動電話聯絡  │          │              │
│  │  │12日止間│計算    │                │                  │          │              │
│  │  │        ├────┤                │                  │          │              │
│  │  │        │1千元   │                │                  │          │              │
│  │  │        │        │                │                  │          │              │
├─┼─┼────┼────┼────────┼─────────┼─────┼───────┤
│2 │夏│自95年10│4次     │宜蘭縣礁溪鄉德陽│夏德智持有之095516│3千4百元（│即起訴書附表三│
│  │德│月某日起│        │村成功路126之2號│9353號行動電話與林│為被告有利│編號2         │
│  │智│，至95年├────┤夏德智住處、宜蘭│志成持有之00000000│之認定，以│              │
│  │  │12 月11 │8百元至1│縣礁溪鄉某處等處│84號行動電話聯絡  │1次1千元，│              │
│  │  │日止間  │千元/次 │                │                  │3次8百元計│              │
│  │  │        │        │                │                  │算）      │              │
├─┼─┼────┼────┼────────┼─────────┼─────┼───────┤
│3 │楊│95年12月│1次     │宜蘭縣宜蘭市新興│楊淑妮持張建忠所有│1千元     │即起訴書附表三│
│  │淑│24日晚間│        │路上之「孔廟」  │之0000000000號行動│          │編號3         │
│  │妮│6時30分 ├────┤                │電話與乙○○持有之│          │              │
│  │  │許      │1千元   │                │0000000000號行動電│          │              │
│  │  │        │        │                │話聯絡            │          │              │
├─┼─┼────┼────┼────────┼─────────┼─────┼───────┤
│4 │陳│95年8、9│10次    │宜蘭縣員山鄉「員│陳怡涵持有之093966│1萬元     │即起訴書附表三│
│  │怡│月間某日│        │山加油站」      │1194號行動電話與林│          │編號4         │
│  │涵│起，至95├────┤                │志成持有之00000000│          │              │
│  │  │年12月某│1千元   │                │84號行動電話聯絡  │          │              │
│  │  │日止    │        │                │                  │          │              │
├─┼─┼────┼────┼────────┼─────────┼─────┼───────┤
│5 │薛│自95年12│2次     │宜蘭縣礁溪鄉和平│薛豐龍持有之098260│6千元     │即起訴書附表三│
│  │豐│月初某日│        │路附近          │6988號行動電話與林│          │編號5         │
│  │龍│起，至95├────┤                │志成持有之00000000│          │              │
│  │  │年12月底│3千元   │                │84號行動電話聯絡  │          │              │
│  │  │某日止間│        │                │                  │          │              │
├─┼─┼────┼────┼────────┼─────────┼─────┼───────┤
│6 │黃│96年1月 │1次     │宜蘭縣宜蘭市某處│庚○○持有之098834│1千元     │即起訴書附表三│
│  │文│間某日  ├────┤                │1464號行動電話與林│          │編號6         │
│  │德│        │1千元   │                │志成持有之00000000│          │              │
│  │  │        │        │                │34號行動電話聯絡  │          │              │
├─┼─┼────┼────┼────────┼─────────┼─────┼───────┤
│7 │賴│95年12月│1次     │宜蘭縣礁溪鄉某處│賴資凱持有之096311│5百元     │即起訴書附表三│
│  │資│2日     ├────┤                │4447號行動電話與林│          │編號7         │
│  │凱│        │5百元   │                │志成持有之00000000│          │              │
│  │  │        │        │                │84號行動電話聯絡  │          │              │
└─┴─┴────┴────┴────────┴─────────┴─────┴───────┘
附表四：被告與丁○○共同販賣安非他命部分
┌─┬─┬────┬────┬────────┬─────────┬─────┬───────┐
│編│交│交易時間│交易次數│交易地點        │聯絡方式          │ 犯罪所得 │備註          │
│號│易│        ├────┤                │                  │（新臺幣）│              │
│  │對│        │交易金額│                │                  │          │              │
│  │象│        │（新臺幣│                │                  │          │              │
│  │  │        │）      │                │                  │          │              │
├─┼─┼────┼────┼────────┼─────────┼─────┼───────┤
│1 │周│於95年12│1次     │宜蘭縣宜蘭市女中│戊○○以0000000000│1千元     │即併辦意旨書附│
│  │美│月中旬某│        │路3段「亞瑟王朝 │號行動電話及公用電│          │表三編號1     │
│  │鳳│日      ├────┤大樓」乙○○租屋│話與乙○○持有之09│          │              │
│  │  │        │1千元   │處              │00000000號行動電話│          │              │
│  │  │        │        │                │聯絡              │          │              │
└─┴─┴────┴────┴────────┴─────────┴─────┴───────┘
附表五：查獲物品。
┌─┬──────┬──────┬───────┐
│編│品       名 │數量        │備註          │
│號│            │            │              │
├─┼──────┼──────┼───────┤
│1 │海洛因      │6小包（驗後 │              │
│  │            │淨重5.50公克│              │
│  │            │，空包裝重合│              │
│  │            │計1.66公克）│              │
├─┼──────┼──────┼───────┤
│2 │安非他命吸食│5組         │被告供稱係自己│
│  │器          │            │施用所用。    │
│  │            │            │              │
├─┼──────┼──────┼───────┤
│3 │毒品提撥器  │3支         │同上          │
│  │            │            │              │
│  │            │            │              │
├─┼──────┼──────┼───────┤
│4 │現金        │新臺幣11,900│被告供稱係弟所│
│  │            │元          │寄放。        │
│  │            │            │              │
│  │            │            │              │
├─┼──────┼──────┼───────┤
│5 │便條紙      │5張         │被告供稱是無用│
│  │            │            │之紙。        │
│  │            │            │              │
│  │            │            │              │
├─┼──────┼──────┼───────┤
│6 │分裝袋      │1袋         │被告供稱用來分│
│  │            │            │裝海洛因以供自│
│  │            │            │己吸食用。    │
│  │            │            │              │
├─┼──────┼──────┼───────┤
│7 │電子秤      │1台         │被告供稱是用以│
│  │            │            │秤重，因每日施│
│  │            │            │用量不能超過。│
│  │            │            │              │
├─┼──────┼──────┼───────┤
│8 │行動電話    │4具         │被告供稱該4具 │
│  │            │            │電話均未用之與│
│  │            │            │起訴及併案部分│
│  │            │            │之證人聯絡    │
└─┴──────┴──────┴───────┘
